【裁判字號】    96,訴,2584
【裁判日期】    970508
【裁判案由】    進口貨物核定完稅價格
【裁判全文】
臺北高等行政法院判決
                                     96年度訴字第02584號
                              .
原      告  暉民汽車有限公司
代  表  人  甲○○
訴訟代理人  張致祥  律師
複  代理人  黃勝和  律師
被      告  財政部基隆關稅局
代  表  人  丘欣（局長）
訴訟代理人  乙○○
上列當事人間因進口貨物核定完稅價格事件，原告不服財政部中
華民國96年5 月24日台財訴字第09600185290 號訴願決定，提起
行政訴訟。本院判決如下：
    主  文
原告之訴駁回。
訴訟費用由原告負擔。
    事  實
一、事實概要：
    原告委由勝順報關有限公司分別於95年3月23日及3月29日向
    被告運進口美國製汽車2批（進口報單號碼：第AA/95/1186/
    0045及AA/95/1324/0051 號），原申報單價均為FOB USD32,
    350/UNIT，經依關稅法第18條第2 項規定，准由原告繳納相
    當金額保證金先行驗放，事後再加審查。嗣被告據財政部關
    稅總局驗估處（下稱驗估處）通報查價結果，將來貨均改按
    FOB USD 42,578.98/UNIT核估完稅價格，予以增估補稅。原
    告不服，申請復查，未獲變更，提起訴願，亦遭駁回，遂向
    本院提起本件行政訴訟。
二、兩造聲明：
    (一)原告聲明：
      1.訴願決定、復查決定及原處分均撤銷。
      2.訴訟費用由被告負擔。
    (二)被告聲明：
      1.駁回原告之訴。
      2.訴訟費用由原告負擔。
三、兩造陳述：
    (一)原告主張：
      1.依關稅法，完稅價格應以交易價格做為計算依據：
        本件原告與美國供應商JET WORLD INC 公司之交易情形
        ，已提供JET WORLD INC 公司開立的發票，並經被告證
        實，該發票確係JET WORLD INC 公司所開立，亦經美國
        政府之認可，並非偽冒，具見雙方交易價格，即為FOB
        USD32,350/UNIT，符合關稅法29條規定之客觀可計量之
        文件資料，且據最高行政法院91年判字850 號裁判意旨
        ，即應以雙方交易價格FOB USD32,350/UNIT做為完稅價
        格。至於被告以渠之訪查人員稱美國JETWORLD INC公司
        與其前手，交易價格為USD42578.98 元，非係USD31,00
        0 元云云，惟查：被告之訪查人員擅自以USD42578.98
        元回報予被告，該價格並乏所據，被告據以為課稅基礎
        ，反而以其查訪之價格做為完稅價格，有失客觀。
      2.被告違反關稅法就同樣貨物或同類貨物，應為公平完稅
        之規定，而被告將其他廠商報價較低者予以接受，明顯
        不公，亦違反關稅法：
        按關稅法第31條規定，係指完稅價格如無法依關稅法第
        29條之規定，核定完稅價格者，可依同樣貨物於日後銷
        售至中華民國之交易價格，做為完稅價格。本件進口系
        爭同樣產品之美國製汽車(2006Caillac DTC)台灣代理
        商鈺龍通用汽車股份有限公司進口、完稅價格為USD16,
        932 元( 如再追加配備為USD26,000 元) ，該完稅價格
        明顯低於原告報價之USD32,350 元，低於原告之價格達
        1 倍以上，則依照前開關稅法第31條之規定，如被告認
        原告不能依關稅法第29條之規定核定完稅價格，則應依
        其他代理商鈺龍通用汽車股份有限公司之進口完稅價格
        USD16,932 元，做為完稅價格，方符合關稅法第31條之
        規定，被告一面認定同型Cadillac車輛之完稅價格為U
        SD 42,578.78元，又稱鈺龍公司有特殊關係，又未具體
        說明係何特殊關係，而可讓鈺龍公司就同一款車輛報價
        16,932元，完稅價格差異達3 倍( 以被告認定原告之車
        輛應為USD42,578.78元做比較) ，豈有如此離譜之課稅
        方式，另被告私下雖向原告稱鈺龍之完稅價格USD26,00
        0 元，惟鈺龍進口同型車輛比原告進口之車輛，還多了
        性能套件(performance pkg);雷達後窗帘(Sun shade p
        ower Rear); 雷達感應式定速裝置(speed Control Ada
        ptive)等三種附屬配件，該三種配件共值USD9,068 元(
        該價格係依照國家編訂課稅標準藍皮書第三欄計算得出
        ) ，故而被告將鈺龍公司之同型車輛完稅價格USD16,93
        2 元認合理性，另經原告查知裕隆公司嚴凱泰進口同型
        車輛，報價只有新台幣594,646.62元，換算美元為USD1
        8,020(匯率1 ：33) ，亦認合理，而原告進口同型車輛
        完稅價格申報完稅價格USD32,350 元，卻認不合理，應
        再重新核估為USD42,578.98云云，顯違常情。
      3.被告自行核定價格，並不合法：
        被告自行核定系爭Cadillac車輛之完稅價格為USD 42,5
        78.98 元云云，惟查：
        (1)按關稅法第35條規定，係指如完稅價格可依關稅法第
          29條至34條之規定，核定者，則不得適用關稅法35條
          ，關稅局不能自行核定。本件系爭車輛之完稅價格，
          本即得由關稅法第29條或31條之規定決定，業如前述
          ，被告本即無依關稅法第35條自行核定之權利，被告
          所為顯未依法行政，違反關稅法之上述規定，自應撤
          銷。
        (2)退步言之，關稅法第35條規定，海關自行核定價格，
          亦須依據查得之資料，以合理方法核定之。意即核定
          完稅價格應具合理性。本件被告手中之資料，就系爭
          車輛之報價有JETWORLD INC的報價USD32,350 ，亦有
          鈺龍公司之報價USD16,932 元，亦有嚴凱泰之報價為
          USD18,020 元，以及被告所謂自行查訪之價格為42,5
          78.98 元，由此可知系爭車輛，經自由市場之討價還
          價後，車輛價格之定價，並無特定標準，端看買賣時
          機，談判強弱而定。再者，被告既准許鈺龍公司以US
          D16,932 元，以及嚴凱泰以USD18,020 元做為完稅價
          格，卻不核定原告之USD32,350 元完稅價格，殊令人
          難平，至於關稅局稱渠深入調查結果認JETWORLD INC
          係以USD42,578.98元取得系爭車輛，該價格明顯離譜
          ，且被告亦承認JETWORLD公司所提供之發票係屬真正
          ，又不認為該發票可採，皆明顯悖於常理，且與事實
          不符。
      4.請求鈞院函查被告關於台灣通用傳動機械股份有限公司
        （下稱台灣通用公司）就2006Cadillac（報關單號為AN
        -DZ 95189A0045）之報稅課稅價格為何：
        被告對進口代理廠商，台灣通用公司進口與原告進口相
        同之2006Cadillac車款（報關單號AN-DZ95189A0045 ）
        ，僅課新台幣874,942 元，且該車輛之配備比原告進口
        之車輛高約1 萬美金，故再扣除一萬美金以匯率1 ：33
        計算，則被告僅課與被告相同之該車NT5,414,942 元而
        已，但被告卻堅持課原告US42,578.98 元，以匯率1 ：
        33 換 算為新台幣即為1,451,086 元，兩者相去，已有
        2 倍之差，豈有同樣車輛賣價差異達百分之二百，因所
        有車輛之完稅價格，皆在海關保存中，且被告本身亦當
        庭自承確有差別課稅，被告課稅差距超乎常理，致同是
        車輛進口商，而原告無法生存。至於被告辯稱，因台灣
        通用公司係代理商，可獲得比被告較低之價格云云，與
        事實不符，蓋被告亦自承原告係向美國原廠之代理商進
        口車輛，美國代理商所販售之數量，遠大於台灣代理商
        ，則依被告所言，美國代理商取得之價格，當更低於台
        灣代理商至明；又車輛係一般物品，市場正常流動，購
        買車價竟達百分之二百的差異，並不合理，更何況如真
        有被告所稱美國原廠以如此差異之歧視價格，分別販賣
        予台灣或及美國代理商不同之價格，即已違反WTO 之差
        別定價，歧視原則，更違反我國公平交易法第19條2 款
        之精神，且台灣價格如此低廉即有課傾銷，平衡關稅之
        必要，而被告卻不作為，如此豈非有矛盾，發現嚴重之
        差別訂價，卻未依法作為，此對原告等同是競爭之進口
        貿易商根本完全不公平，被告所為如此差別之課稅情形
        ，造成成本不同，差距過大，已形成人為之壟斷獨佔市
        場情形，代理商成為唯一之出賣者，對消費者、整個國
        家的經濟、財稅都造成莫大的傷害，此稽諸中研院院士
        朱敬一及經委會之委陳昭南等人所合著之經濟學一書第
        七章獨占市場載明：「獨占出現的原因：…2.進入市場
        的障礙：最常見的進入市場障礙往往是政府製造的…經
        濟社會中的現存廠商，有時也會用種種手段，排擠或阻
        止其它廠商進入市場。這種行為都是違反公平交易法的
        …而獨占與完全競爭之自由市場產生不良後果，即產品
        與售價不同；2.生產效率不同。3.資源配置不同」，簡
        言之即消費者必需支付更高的價格，購買獨占商品，且
        高價格的結果，就經濟總量而言，即代表消費者將因高
        價格，降低需求而使市場萎縮、交易變少。如此，不論
        在國賦稅，以及民生部分，皆屬不利，單純之一般汽車
        產品，又非國防或社會安全之特別產品無特別保護代理
        商之需要，被告所為顯有濫用裁量，裁量不當之違法，
        祈鈞院鑒察，並惠予函查2006Cadillac（報關單位AN-D
        Z95189A0045 ）之同型車輛之報稅課稅價格。
      5.綜上所述，本件就系爭Cadillac同型車輛之完稅價格鈺
        龍公司為USD16,932元、嚴凱泰USD18,020元，被告皆可
        認可，而原告報價USD32,350 元，卻認不予認定，自行
        核定價格為US42,578.98 元云云，與關稅法之規定不合
        ，且退步言之，渠之核定價格，偏離市場甚遠，且乏所
        據，不符合關稅法第35條規定合理核定之精神，遑論再
        據該不合理之違法認定完稅價格，做為查估價格而要求
        原告補稅，被告上開處分不符合關稅法規定，未依法行
        政，自應撤銷該違法之行政處分，另為適法之處分云云
        。
      6.提出本件訴願決定書及復查決定書、嚴凱泰報關單等件
        影本為證。
    (二)被告主張：
      1.按「從價課徵關稅之進口貨物，其完稅價格以該進口貨
        物之交易價格作為計算根據。前項交易價格，指進口貨
        物由輸出國銷售至中華民國實付或應付之價格。」為關
        稅法第29條第1、2項所明定。進口貨物之完稅價格未能
        按前條所定之實付或應付之價格核估者，依同法第31條
        至35條之規定，依序按同樣貨物之交易價格、類似貨物
        之交易價格、國內銷售價格、計算價格及以合理方法核
        估。查本件貨物原申報價格與驗估處查得價格相較偏低
        ，原告未能提出合理說明及佐證文件資料，以證明原申
        報價格為符合關稅法第29條之交易價格，另核結匯銀行
        所提供進口人之匯款資料亦難以認定本案匯款金額，且
        來貨為貿易商2006年首次進口新車，查無關稅法第31條
        及第32條規定之同樣貨物或類似貨物價格資料，亦查無
        國內銷售價格及計算價格可資參考，故無法依關稅法第
        33條及第34條規定據以核估完稅價格，乃依同法第35條
        之規定，根據駐外單位先後查得之前手交易價格USD42,
        578.98（原處分卷2 附件5-1 ）及銷往國外時未退還相
        關稅費（原處分卷2 附件5-2 ），按FOB USD42,578.98
        核估，於法並無不合。
      2.本件系爭貨物原申報價格為FOB USD 32,350/UNT，原核
        估時經駐外單位訪查結果，報關發票與供應商JETWORLD
        INC.提供之發票影本相符，JETWORLD INC. 亦提供其與
        上手供應商CAREXU.S.A之交易文件（交易價格USD31,00
        0 ），企圖證明其發票所載價格已含合理利潤，惟經駐
        外單位深入調查結果，JETWORLD INC. 實際上係由CADI
        LLAC經銷商以USD 42,578.98 之價格購入本件車輛，而
        非購自CAREXU.S.A公司（原處分卷2 附件5-1 ）。故原
        告雖提供其支付予JETWORLD INC. 之付款單據，但依上
        述駐外單位查得結果，供應商JETWORLD INC. 提供不實
        之前手交易文件，致原申報價格之真實性存疑，無法依
        關稅法第29條規定核估其完稅價格。另查最高行政法院
        91年判字第850 號判決（原處分卷1 附件10），其案情
        係關於進口貨物權利金之加計，與本件無涉。
      3.經查CADILLAC車輛之代理商為台灣通用傳動機械股份有
        限公司（按：原告所稱鈺龍通用汽車股份有限公司應為
        誤植），該公司所進口之貨物因買賣雙方具有特殊關係
        且影響交易價格，致無法依關稅法第29條規定按其所申
        報之交易價格核定完稅價格，而係依同法第35條規定增
        估補稅在案，合先敘明。系案貨物因原申報價格之真實
        性存疑，致無法依關稅法第29條核估已如前述，亦查無
        代理商以外其他進口人報運符合關稅法第31條及32條所
        稱同樣或類似貨物進口之交易價格可供核價參考。另查
        原告為一般平行輸入之貿易商，所進口之車輛系購自當
        地零售市場，其交易型態有別於代理商直接購自原廠，
        且代理商相較於一般平行輸入貿易商進口數量龐大，準
        此，即便代理商係按交易價格核定完稅價格，依關稅法
        31、32條規定，不同交易型態及數量之同樣或類似貨物
        交易價格仍不得逕予爰引適用於系爭貨物。原告所稱系
        爭貨物應依該車輛之總代理商之進口完稅價格作為完稅
        價格方符合關稅法第31條之規定云云，顯係誤解法令。
      4.為查明系爭貨物之國內銷售價格，驗估處函請財政部台
        北市國稅局提供系爭貨物之銷售發票，依財政部台北市
        國稅局中北稽徵所96年3 月22日財北國稅中北營業一字
        第0960207172號函（卷2 ，附件5-3 ）檢附之國內銷售
        發票，報單號碼第AA/95/1324/0051 號報運進口車輛（
        VIN 末5 碼為19518 ，以下稱A 車）之買受人為悍威汽
        車有限公司，其與原告具有特殊關係（原處分卷2 附件
        5-4 ），依上開規定不得以該國內銷售價格核定系爭貨
        物之完稅價格；另查報單號碼第AA/95/1186/0045 號報
        運進口車輛（VIN 末5 碼為53571 ，以下稱B 車）之進
        口日期為95 年3月22日，其國內銷售日期為同年4 月10
        日，合於關稅法第33條第3 項暨同法施行細則第16條第
        2 項所規定之該進口貨物進口前後30日內，且查無同期
        間同樣或類似貨物售予無特殊關係者之國內銷售價格資
        料，以該國內銷售發票所載金額依關稅法第33條規定計
        算關稅完稅價格為TWD1,494,986（USD46,106 ），離岸
        價格(FOB) 為USD 45,706/UNT（計算過程詳原處分卷2
        附件5-5 ）。復查A 車之進口日期為95年3 月29日，與
        B 車之銷售日期相距未及30日，符合上開同法施行細則
        第16條第2 項之相關期日規定，亦即以B 車國內銷售價
        格核定之完稅價格亦得適用於A 車。準此，系爭貨物未
        能依關稅法第29條、第31條及第32條規定核定其完稅價
        格，即應依同法第33條規定按FOB USD 45,706/UNT核估
        完稅價格，驗估處原依同法第35條規定按FOB USD42,57
        8.98/UNT核估完稅價格，難謂妥適，惟基於行政救濟不
        得為更不利於行政救濟人之決定之原則，原核估價格FO
        B USD 42,578.98/UNT 仍應予維持。
      5.(1)經我國駐美外交單位查證本件系爭車輛之前手經銷商
          之價格為42578.98美金，故其不可能以較低之價格賣
          出，系爭車輛是新車，且前手經銷商與後手之供應商
          交易時間非常緊密。
        (2)關於原告所稱裕隆公司嚴凱泰部分，經被告查證無嚴
          凱泰購買同種車輛之資料，故請原告提出相關證明資
          料。
        (3)台灣通用傳動機械股份有限公司因有特殊關係而取得
          較低價格，但被告沒採認其所申報之價格課稅，仍是
          依一般交易價格來課稅。
        (4)關於原告主張援引代理商價格資料，如代理商價格不
          符合關稅法第31、32條規定，則與本案無關。另原告
          進口車輛數量為4 輛，進口價格屬零售價格，與代理
          商大量進口400 臺車輛價格不同，無法援引之等語。
    理  由
一、按「為加速進口貨物通關，海關得按納稅義務人應申報之事
    項，先行徵稅驗放，事後再加審查；該進口貨物除其納稅義
    務人或關係人業經海關通知依第13條規定實施事後稽核者外
    ，如有應退、應補稅款者，應於貨物放行之翌日起6 個月內
    ，通知納稅義務人，逾期視為業經核定。」；「從價課徵關
    稅之進口貨物，其完稅價格以該進口貨物之交易價格作為計
    算根據。前項交易價格，指進口貨物由輸出國銷售至中華民
    國實付或應付之價格。」；「進口貨物之完稅價格，未能依
    第29條規定核定者，海關得按該貨物出口時或出口前、後銷
    售至中華民國之同樣貨物之交易價格核定之。…」；「進口
    貨物之完稅價格，未能依第29條及前條規定核定者，海關得
    按該貨物出口時或出口前、後銷售至中華民國之類似貨物之
    交易價格核定之。…」；「進口貨物之完稅價格，未能依第
    29條、第31條及前條規定核定者，海關得按國內銷售價格核
    定之。」；「進口貨物之完稅價格，未能依第29條、第31條
    、第32條及前條規定核定者，海關得按計算價格核定之。」
    ；「進口貨物之完稅價格，未能依第29條、第31條、第32條
    、第33條及前條規定核定者，海關得依據查得之資料，以合
    理方法核定之。」，關稅法第18條第1 項、第29條第1 項及
    第2 項、第31條第1 項前段、第32條第1 項、第33條第1 項
    、第34條第1 項及第35條第1 項各定有明文。
二、前揭事實概要所載各情，為兩造所不爭，且有上開各該文件
    、原處分、復查決定書及訴願決定書等件影本附原處分卷及
    訴願機關卷可稽。茲依前述兩造主張之意旨，就本件爭點敘
    明判決之理由。
三、被告依驗估處通報查價結果，核估系爭貨物完稅價格，並非
    無據：
    (一)按「海關對納稅義務人提出之交易文件或其內容之真實性
      或正確性存疑，納稅義務人未提出說明或提出說明後，海
      關仍有合理懷疑者，視為無法按本條規定核估其完稅價格
      。」，關稅法第29條第5 項定有明文。經查，本件原告於
      95年3 月23日及3 月29日報運進口系爭美國製汽車2 批，
      原申報單價均為FOB USD32,350/UNIT，雖檢附國外出口廠
      商JET WORLD ING.發票及結匯證明供核，惟經我駐外單位
      通報調查結果，JET WORLD ING.實際上係向CADILLAC經銷
      商以USD 42,578.98 之價格購入系案車輛，而非購自CARE
      X U.S.A 公司，其提供CAREX U.S.A 之交易文件（交易價
      格USD 31,000），企圖證明發票所載價格已含合理利潤等
      情在案，有駐外單位95年5 月10日第950508號傳真電文可
      稽（原處分卷2 附件4-1 ），揆諸上開規定，原告原申報
      價格並非關稅法第29條規定之真正交易價格，自不得作為
      計算完稅價格之依據。又本件查無同樣或類似貨物之交易
      價格、國內銷售價格及計算價格可資參考，故亦無關稅法
      第31條至第34條規定之適用。從而，被告依關稅法第35條
      規定，參據駐外單位查得之前手交易價格，核估系爭來貨
      完稅價格FOB USD 42,578.98/UNIT，並非無據。
    (二)原告主張可按與系爭同樣產品之美國製汽車（2006Cadill
      ac DTC）台灣總代理商鈺龍公司進口、完稅價格USD26,00
      0 元核估云云。經查，系爭貨物之代理商為台灣通用傳動
      機械股份有限公司，該公司所進口之同樣或類似貨物，因
      買賣雙方具有特殊關係，且影響交易價格，致無法依關稅
      法第29條規定按其所申報之交易價格核定完稅價格，而係
      依同法第35條規定：「依據查得之資料，以合理方法核定
      」增估補稅；此外，查無其他進口人報運同樣或類似貨物
      進口。亦即系爭貨物查無符合關稅法第31條第1 項及第32
      條第1 項規定所稱同樣或類似貨物之交易價格。查原告為
      一般平行輸入之貿易商，所進口之車輛係購自當地零售市
      場，其交易型態有別於代理商直接購自原廠，且代理商相
      較於一般平行輸入貿易商進口數量龐大；準此，縱使代理
      商所進口之車輛係按交易價格核定完稅價格，惟不同交易
      型態及數量之同樣或類似貨物，其交易價格仍不得逕予援
      引適用於系爭貨物。原告請求依系案車輛總代理商之進口
      完稅價格核估云云，兩者交易情形有別，尚不足採。
    (三)原告復就關於台灣通用公司就2006Cadillac（報關單號為
      AN-DZ 95189A0045）之報稅課稅價格為何，聲請調查證據
      云云。按依程序上事證提出之原則，當事人應先盡其「主
      張責任」，繼而依舉證責任分配之情形盡其「舉證責任」
      。經查，原告未就本件與該等請求調查事項，在交易客體
      、數量、交易條件等影響課稅基礎之事實，有何相同而可
      據以比照參考等情主張以實，即請求調查證據，其未就可
      供比對查核之待證事實主張明確，即逕行請求調查證據，
      與主張舉證之程序原則有違，核無必要，併此敘明。
四、訴願決定維持被告增估補稅之處分，並無不合：
    (一)承上所述，本件被告依關稅法第35條規定，參據駐外單位
      查得系爭來貨之前手交易價格USD 42,578.98 及銷往國外
      時未退還相關稅費，按FOB USD 42,578.98/UNIT核估其完
      稅價格，並非無據。
    (二)至原告主張車輛價格之定價，無特定標準，端看買賣時機
      ，談判強弱而定；完稅價格可依關稅法第29條至第34條之
      規定核定者，即不得適用關稅法35條，以合理方法核定云
      云。經查，依據驗估處為查明系爭貨物之國內銷售價格，
      經函請財政部台北市國稅局以財北國稅中北營業一字第09
      60207172號函檢附原告之銷售統一發票、進口INVOICE 、
      匯入款水單等資料查核結果，進口報單號碼第AA/95/1324
      /0051 號報運進口車輛A 車之買受人為悍威汽車有限公司
      ，與原告具有特殊關係，依關稅法第33條第3項 規定，不
      得以該國內銷售價格核定系爭貨物之完稅價格；另進口報
      單號碼第AA/95/1186/0045 號報運進口車輛B車 之進口日
      期為95年3 月22日，國內銷售日期為同年4 月10日，合於
      關稅法第33條第3 項及同法施行細則第16條第2 項所規定
      之該進口貨物進口前後30日內，且查無同期間同樣或類似
      貨物售予無特殊關係者之國內銷售價格資料，則以該國內
      銷售發票所載金額依同法第33條規定計算關稅完稅價格為
      TWD 1,494,986 （USD 46,106），離岸價格為USD45,706/
      UNT 。復查A 車之進口日期為95年3 月29日，與B 車之銷
      售日期相距未及30日，符合關稅法施行細則第16條第2 項
      之相關期日規定，亦即以B 車國內銷售價格核定之完稅價
      格亦得適用於A 車。準此，本件系爭貨物未能依關稅法第
      29條、第31條及第32條規定核估其完稅價格，被告（原處
      分及復查決定）即應依同法第33條規定按FOB USD45,706/
      UNT 核估完稅價格，則原依同法第35條規定按FOB USD42,
      578.98/UNT核估完稅價格，核有未妥。惟基於行政救濟「
      不利益變更禁止」之原則，訴願決定仍予維持原核估價格
      FOB USD42,578.98/UNT，並無不合。
五、從而，本件被告據驗估處通報查價結果，核估系爭貨物完稅
    價格，並據以增估補稅，復查及訴願決定遞予維持，於法並
    無違誤。原告徒執前詞，訴請撤銷，為無理由，應予駁回。
據上論結，本件原告之訴為無理由，依行政訴訟法第98條第1項
前段，判決如主文。
中    華    民    國    97     年     5     月    8   日
                    臺北高等行政法院第五庭
                              審判長法  官 張瓊文
                                    法  官 胡方新
                                    法  官 蕭忠仁
上為正本係照原本作成。
如不服本判決，應於送達後20日內，向本院提出上訴狀並表明上
訴理由，如於本判決宣示後送達前提起上訴者，應於判決送達後
20日內補提上訴理由書（須按他造人數附繕本）。
中    華    民    國    97     年     5     月    8   日
                                    書記官  蕭純純


司法院資訊處製作；財團法人民間司法改革基金會備份。
